【裁判字號】    97,易,939
【裁判日期】    971028
【裁判案由】    家暴傷害等
【裁判全文】
臺灣桃園地方法院刑事判決               97年度易字第939號
公  訴  人  臺灣桃園地方法院檢察署檢察官
被      告  甲○○
            丙○○
            丁○○
            乙○○
上列被告因家暴傷害等案件，經檢察官聲請簡易判決處刑（97年
度調偵字第342 號），本院認不宜以簡易判決處刑，改依通常程
序審理，判決如下：
    主      文
本件公訴不受理。
    理      由
一、按檢察官聲請以簡易判決處刑之案件，經法院認為有刑事訴
    訟法第451 條之1 第4 項但書之情形者，應適用通常程序審
    判之，刑事訴訟法第452 條定有明文。查本件被告甲○○、
    丙○○、丁○○及乙○○被訴家暴傷害等乙案，本院於審理
    後，認被告4 人均有刑事訴訟法第451 條之1 第4 項但書第
    3 款之情形，不宜以簡易判決處刑，爰依同法第452 條之規
    定，改用通常程序審判之，合先敘明。
二、聲請簡易判決處刑意旨略以：被告甲○○及其妻即被告丙○○，與繼父即被告丁○○及繼父之同居人即被告乙○○，於
    民國96年12月21日晚上6 時許，在桃園縣平鎮市○○路雙連
    2 段113 巷6 號住處前，因停車問題發生爭執，被告甲○○
    與被告丁○○，被告丙○○與被告乙○○，遂各基於傷害對
    方身體之犯意互相毆打，甲○○因而受有下唇挫傷及外傷性
    潰瘍，丁○○受有頭部外傷、胸壁及左膝挫傷，丙○○受有
    雙肩、左腕及雙髖肌肉拉傷，乙○○受有頭部外傷、臉部、
    牙及雙手挫傷等傷害；又被告乙○○另基於公然侮辱人之犯
    意，在該處不特定人得共見、共聞之場所，以「幹你娘」之
    不雅言語辱罵甲○○及丙○○。因認被告甲○○、丙○○、
    丁○○及乙○○均係涉犯刑法第277 條第1 項之傷害罪嫌，
    另被告乙○○尚涉犯刑法第309 條第1 項之公然侮辱罪嫌等
    語。
三、惟按告訴乃論之罪，告訴人於第一審言詞辯論終結前得撤回
    其告訴，告訴經撤回者，法院應諭知不受理之判決，並得不
    經言詞辯論為之，刑事訴訟法第238 條第1 項、第303 條第
    3 款及第307 條分別定有明文。經查，被告甲○○、丙○○
    、丁○○及乙○○被訴涉犯刑法第277 條第1 項之傷害罪，
    及被告乙○○另被訴涉犯刑法第309 條第1 項之公然侮辱罪
    ，依同法第287 條前段及第314 條之規定，均須告訴乃論，
    而告訴人甲○○、丙○○、丁○○及乙○○於97年10月16日
    均具狀撤回告訴，有刑事撤回告訴狀1 份在卷可參，揆諸前
    開法律規定，本件爰不經言詞辯論，逕行諭知不受理之判決
    。
據上論斷，應依刑事訴訟法第452 條、第303 條第3 款、第307
條，判決如主文。
中    華    民    國    97    年    10    月    28    日
                  刑事第二庭    法  官    陳振嘉
以上正本證明與原本無異。
如不服本判決，應於判決送達後10日內向本院提出上訴狀（應附
繕本）。
                                書記官    伍幸怡
中    華    民    國    97    年    10    月    28    日


司法院資訊處製作；財團法人民間司法改革基金會備份。
